【裁判字號】    98,消債更,156
【裁判日期】    980710
【裁判案由】    更生
【裁判全文】
臺灣桃園地方法院民事裁定  九十八年度消債更字第一五六號
聲  請  人
即  債務人  甲○○即翁春貴
上列當事人聲請消費者債務清理事件，本院裁定如下：
    主  文
債務人甲○○自中華民國九十八年七月十七日十八時起開始更生
程序。命司法事務官進行本件更生程序。
    理  由
一、按法院開始更生程序之裁定，應載明其年、月、日、時，並
    即時發生效力。次按法院裁定開始更生或清算程序後，得命
    司法事務官，進行更生或清算程序，必要時，得選任律師、
    會計師或其他適當之自然人或法人一人為監督人或管理人。
    消費者債務清理條例第四十五條第一項、第十六條第一項分
    別定有明文。
二、本件債務人主張：其因不能清償債務情事，於民國九十五年
    間曾依「中華民國銀行公會會員辦理消費金融案件無擔保債
    務協商機制」，以書面向最大債權金融機構中華商業銀行請
    求共同協商債務清償方案，於九十六年一月達成協商，聲請
    人每月應繳金額為新臺幣（下同）二萬一千四百二十七元；
    且當時聲請人另一債權人臺灣中小企業銀行（下稱臺灣中小
    企銀）未參加上開協商，乃與聲請人成立個別協商，聲請人
    依約按月須償付臺灣中小企銀二千元；而聲請人尚須每月清
    償民間及親友借款一萬三千元。嗣後，聲請人履行上開協商
    條件至九十七年五月、共繳付十七期後，因薪資自七萬元下
    降至約四、五萬元而造成毀諾。聲請人復於九十七年五月後
    與最大債權金融機構再次達成一致性協商方案，聲請人每月
    應繳金額約為一萬二千元至一萬五千元。詎料，聲請人於繳
    付兩期後，遭僱主以負欠銀行債務而影響工作為由要求離職
    ，聲請人乃不得已於九十七年九月間毀諾。是以前揭毀諾情
    事，並非聲請人主觀上惡意不履行協議，實係客觀上有不可
    歸責於聲請人之事由發生。又聲請人無擔保或無優先權之債
    務總額未逾一千二百萬元，復未經法院裁定開始清算程序或
    宣告破產，爰聲請更生等語。
三、經查：債務人所主張上開事實，業據提出勞工保險卡、勞工
    保險被保險人投保資料、各類所得扣繳暨免扣繳憑單、薪資
    明細表、帳戶存摺、支票、互助會單、聲請人九十五年度、
    九十六年度綜合所得稅各類所得資料清單及財產歸屬資料清
    單與財團法人金融聯合徵信中心當事人查詢個人資料回覆書
    為證，經核與其陳述相符。準此，堪認其情形與消費者債務
    清理條例第一百五十一條第五項但書「因不可歸責於己之事
    由，致履行顯有重大困難」之規定相符。且依聲請人所提出
    財產歸屬資料清單，及本院依職權所調取之聲請人稅務電子
    閘門資料查詢表觀之，債務人現名下資產雖有房地各一筆及
    汽車一輛，然上開房地尚有貸款約二百零五萬四千元待清償
    。另雖聲請人自承每月有三萬六千餘元工作收入，然於上開
    收入於扣除必要生活費用及支出後所餘數額，亦與債務人所
    積欠之債務總額達三百六十二萬餘元（含無擔保或優先權之
    債務一百五十六萬餘元）相去甚遠，堪認本件債務人確有不
    能清償債務之情事。此外，本件又查無債務人有消費者債務
    清理條例第六條第三項、第八條或第四十六條各款所定駁回
    更生聲請之事由存在，則債務人聲請更生，應屬有據，並依
    首揭規定命司法事務官進行本件更生程序，爰裁定如主文。
中    華    民    國   九十八   年    七    月   十   日
                     民事第二庭  法  官  石有為
上正本係照原本作成。
本件不得抗告。
中    華    民    國   九十八   年    七    月   十   日
                                 書記官  顏伯儒


司法院資訊處製作；財團法人民間司法改革基金會備份。
